【裁判字號】    96,訴,914
【裁判日期】    970215
【裁判案由】    毒品危害防制條例
【裁判全文】
臺灣臺南地方法院刑事判決               96年度訴字第914號
公  訴  人  臺灣臺南地方法院檢察署檢察官
被      告  甲○○
                    另案於臺南監獄臺南分監執行中
上列被告因毒品危害防制條例案件，經檢察官提起公訴（96年度
毒偵字第1833號、第1834號），及追加起訴（96年度毒偵字第
375號）後，被告於準備程序中就犯罪事實為有罪之陳述，經本
院合議庭裁定由受命法官依簡式審判程序審理，判決如下：
    主  文
甲○○施用第一級毒品，累犯，處有期徒刑壹年，減為有期徒刑
陸月。扣案海洛因壹包（驗餘淨重零點零貳公克）沒收銷燬之。
又施用第一級毒品，累犯，處有期徒刑拾月，減為有期徒刑伍月
。又施用第一級毒品，累犯，處有期徒刑拾月，減為有期徒刑伍
月。應執行有期徒刑壹年貳月。扣案海洛因壹包（驗餘淨重零點
零貳公克）沒收銷燬之。
    事實及理由
一、甲○○前於民國92年間，曾因毒品案件，經臺灣臺南地方法
    院裁定送觀察、勒戒，而於92年8月30日執行完畢；另於92
    、93年間，又因毒品案件，經臺灣臺南地方法院分別判處有
    期徒刑10月、1年2月確定，而於95年8月9日縮刑期滿執行完
    畢。詎甲○○仍不知悔改且未戒除毒癮，又於觀察、勒戒執
    行完畢釋放後5年內，於下列時間、地點，有施用毒品行為
    ：
  (一)95年9月29日零時前3、4日內某時，在臺南市○○路178 號
    住處，施用第一級毒品海洛因1次。嗣於95年9月28日晚間10
    時43分許，在臺南市○○路明和公園東側路邊，為警攔檢採
    集尿液送驗後查獲，並扣得第1級毒品海洛因1包（驗餘淨重
    0.02公克）。
  (二)95年10月20日上午8時許，在臺南市○○區○○路1段麥當勞
    廁所內，施用第1級毒品海洛因1次。嗣於同月22日下午4時
    50分許，於其前開施用海洛因行為未被有偵查權之公務員或
    機關發覺前，前往臺南市○○○路臺南市警察局第四分局華
    平派出所自首坦承犯行，進而接受裁判。
  (三)95年11月17日上午某時，在臺南市○○路178號住處，施用
    第1級毒品海洛因1次。嗣於同月18日下午4時20分許，於其
    前開施用海洛因行為未被有偵查權之公務員或機關發覺前，
    前往臺南市○○○路臺南市警察局第六分局大林派出所自首
    坦承犯行，進而接受裁判。
二、按觀察、勒戒執行完畢釋放後，5年內再犯施用毒品之罪者
    ，檢察官應依法追訴，毒品危害防制條例第23條第2項定有
    明文。本件被告於92年間因毒品案件，經本院裁定施以觀察
    、勒戒後，於92年8月30日執行完畢釋放，乃於5年內再犯本
    件施用毒品之罪，依前述規定，自應由檢察官逕為追訴。其
    次，被告所犯為死刑、無期徒刑或最輕本刑為3年以上有期
    徒刑以外之罪，其於準備程序中就被訴事實為有罪之陳述，
    經法官告知簡式審判程序之旨，並聽取公訴人之意見後，爰
    依刑事訴訟法第273條之1第1項規定，裁定由受命法官獨任
    進行簡式審判程序；又本案之證據調查，依刑事訴訟法第
    273條之2規定，不受同法第159條第1項、第161條之2、第
    161條之3、第163條之1及第164條至第170條規定之限制；並
    得依同法第310條之2準用第454條之規定，製作略式判決書
    ，均合先敘明。
三、證據方法：
  (一)證人陳容成警詢中陳述。
  (二)臺南市警察局第六分局金華派出所巡佐兼副所長林俊成95年
    9月28日職務報告。
  (三)扣案海洛因1包（驗餘淨重0.02公克）
  (四)長榮大學95年10月25日確認報告。
  (五)臺南市警察局第六分局送驗尿液及年籍對照表。
  (六)臺南市警察局第四分局偵辦毒品危害防制條例案件送驗尿液
    年籍對照表。
  (七)臺南市警察局第四分局尿液檢驗結果報告。
  (八)長榮大學95年12月14日確認報告。
  (九)被告自白。
四、查海洛因為第1級毒品，毒品危害防制條例第2條第2項第1款
    定有明文，是核被告先後3次施用海洛因，所為均係犯毒品
    危害防制條例第10條第1項之施用第1級毒品罪。其施用前持
    有第一級毒品之低度行為，為其後施用之高度行為所吸收，
    不另論罪。又被告所犯前開3罪間，犯意個別，行為不同，
    應予分論併罰。再查被告前於92、93年間，曾因毒品案件，
    經本院分別以92年度訴字第1005號、93年度訴字第750號判
    決判處有期徒刑10月、1年2月確定，兩案接續執行後，於95
    年8月9日縮刑期滿執行完畢，有臺灣高等法院被告前案紀錄
    表附卷可稽，被告於5年以內故意再犯本件有期徒刑以上之
    罪，均為累犯，應依刑法第47條第1項規定加重其刑。又被
    告於95年10月20日、11月17日之施用毒品犯行，在未被有偵
    查權之公務員或機關發覺前，即分別向臺南市警察局第四分
    局、第六分局警員自首坦承犯行，進而接受裁判，有警訊筆
    錄載明可稽，應均依刑法第62條自首之規定減輕其刑，再依
    同法第71條第1項規定先加後減之。
五、再查本件被告所為之施用毒品犯行，其犯罪時間均在96年4
    月24日以前，所犯且均合於中華民國96年罪犯減刑條例第3
    條第1項第7款所定之減刑條件，應依同條例第7條第1項、第
    2 項規定，於裁判時減其宣告刑，同時諭知其宣告刑及減得
    之刑，再定其應執行之刑。
六、扣案白色粉末1包（驗餘淨重0.02公克），為第1級毒品海洛
    因，有法務部調查局95年10月23日鑑定書卷內可憑，應依毒
    品危害防制條例第18條第1項前段規定，沒收銷燬之。
七、依刑事訴訟法第273條之1第1項、第299條第1項前段、第310
    條之2、第454條第2項，毒品危害防制條例第10條第1項、第
    18條第1項前段，中華民國96年罪犯減刑條例第2條第1項第3
    款、第7條第1項、第2項，刑法第11條前段、第47條第1項、
    第62條、第41條第1項前段、第51條第5款，刑法施行法第1
    條之1第1項，判決如主文。
本案經檢察官乙○○到庭執行職務。
中    華    民    國    97    年    2     月    15    日
                  刑事第十一庭  法  官  吳坤芳
以上正本證明與原本無異
如不服本判決應於收受本判後10日內向本院提出上訴書狀，並應
敘述具體理由。如未敘述上訴理由者，應於上訴期間屆滿後20日
內向本院補提理由書狀（均須按他造當事人之人數附繕本）「切
勿逕送上級法院」。
                                書記官  莊淑雅
中    華    民    國    97    年    2    月    15    日
附錄本案論罪科刑法條全文：
毒品危害防制條例第10條
施用第一級毒品者，處 6 月以上 5 年以下有期徒刑。
施用第二級毒品者，處 3 年以下有期徒刑。


司法院資訊處製作；財團法人民間司法改革基金會備份。
